【裁判字號】    90,易,509
【裁判日期】    900626
【裁判案由】    傷害
【裁判全文】
臺灣嘉義地方法院刑事判決                            九十年度易字第五九號
    公  訴  人  臺灣嘉義地方法院檢察署檢察官
    被      告  乙○○
    選任辯護人  林俊生
右列被告因傷害案件，經檢察官聲請簡易處刑（九十年度偵字第一二四七號），本院
改依通常訴訟程序判決如左：
    主  文
乙○○無罪。
    理  由
一、公訴意旨略以：乙○○於民國九十年二月一日十四時三十分許，在嘉義縣民雄鄉
    平和村一號，因細故與阿姨丙○○發生爭執，乙○○乃基於傷害之犯意徒手毆打
    賴珮諭，致受有胸部、復部等挫傷之傷害，因認被告乙○○涉犯刑法第二百七十
    七條第一項傷害犯嫌。
二、按犯罪事實之認定，應憑證據，如未能發現相當證據，或證據不足以證明，自不
    能以推測或擬制之方法以為裁判基礎；又認定不利被告之事實，須依積極證據，
    苟積極證據不足為不利於被告事實之認定時，即應為有利於被告之認定，更不必
    有何有利之證據，最高法院三十年上字第八一六號、四十年臺上字第八六號判例
    亦著述甚明。公訴人認被告涉有傷害犯嫌，無非係以被害人賴珮諭之指訴及其所
    提出之診斷證明書為主要論據。
三、訊據被告乙○○堅決否認有公訴人所指前開傷害犯嫌，辯稱：當天雖與賴珮諭有
    口角爭執，但並未毆打賴珮諭等語。經查：（一）本院傳訊當時在場之甲○○到
    庭證稱：「當天有一朋友寄我東西將該東西交給被告的母親賴秀粉，我先電話與
    被告聯絡，被告告訴我賴秀粉在外婆家，我就直接去被告的外婆家（民雄鄉平和
    村一號），到了以後不久，被告隨後也騎機車到了外婆家，並向告訴人質問為何
    謊稱賴秀粉不在外婆家，告訴人因而與被告發生口角，但並沒有肢體衝突。當時
    在場有賴秀粉、被告的外祖母、外祖父及一位不認識的老先生、一位老太太。」
    （參本院九十年四月二十六日調查筆錄），核與被告之母賴秀粉當庭所陳（參本
    院九十年四月二十六日調查筆錄）相符，亦與被告所辯並未與告訴人有肢體衝突
    等情尚稱一致；（二）又告訴人雖提出奇美醫學中心之診斷證明書一紙以證明其
    所受傷害，然揆其於庭訊辯護人詢問後所陳：「（問：何以事發於二月一日，但
    卻於二月三日才去驗傷？）一方面因我要照顧母親，又因怕民雄分局會吃案，所
    以一直到回到台南後才去驗傷...... 我沒有作任何防禦，因為遭受攻擊後頭昏
    就靜靜站著讓她打」等語（參本院九十年四月二十六日調查筆錄），頗與常情相
    違：如告訴人果真須於衝突發生後速回台南住處處理其他事情，亦非不得於當日
    即前往醫療院所求診，何以竟拖延至事發後第三日之二月三日始就診而取得該診
    斷證明書？則該診斷證明書所載「胸部、腹部挫傷」等傷害，究否係因被告所毆
    導致，已非無疑；又依告訴人所陳，其係依據如何之經驗或認知以致認為民雄分
    局會吃案？而民雄分局是否會吃案與其為何到事發後第三天才向警方報案之情，
    有何關聯性？更何況，告訴人最後仍係向民雄分局和順派出所提出告訴（參警訊
    卷），豈非與其所陳相矛盾？（三）又查：本件調查結果，除告訴人單一之指訴
    與其所提出於事發後第三日始就診而出具之診斷證明書外，並無其他積極證據足
    以證明告訴人所受傷害，確係被告所為；況依據現場證人甲○○、被告母親賴秀
    粉所陳，均與告訴人之指訴互異，告訴人之指訴可信性已然偏低，亦查無其他積
    極證據足以佐證告訴人之指訴，揆之前開法條、判例意旨，自應為被告無罪之諭
    知。
據上論斷，應依刑事訴訟法第四百五十二條、第三百零一條第一項，判決如主文。
本案經檢察官劉仲慧到庭執行職務。
中    華    民    國      九十        年      六      月      二十六    日
                                      臺灣嘉義地方法院刑事第一庭
                                          法  官  黃  國  益
右正本證明與原本無異。
如不服本判決，應於判決送達後十日內，向本院提出上訴狀（應附繕本）。
中    華    民    國      九十        年      六      月      二十六    日
                                          書記官  林 秀 惠


司法院資訊處製作；財團法人民間司法改革基金會備份。
